# 求助陈版主，期限不确定的权益结算股份支付处理。

提问人：liuweisheng 时间：2019-10-12 10:17:29
公司（未上市）授予部分职工股份，属于权益结算的股份支付，可行权条件为公司上市成功，具体日期不确定。
计算股份支付金额时，等待期限怎么确定。谢谢老师解惑。

回答人：chenyiwei
对于此类等待期不确定的股份支付（此处 “公司上市”为非市场业绩条件），理论上应当在授予日对公司的上市时间表作出合理估计，依据该暂估的上市时间表确定等待期，并在后续的每个资产负债表日依据最新的发展变化对该项估计进行修正（会计估计变更）。但在实务中，由于难以估计上市时间表，且考虑到监管机构的偏好，一般做法是在授予日一次性确认全部股份支付费用和资本公积。